臺灣屏東地方法院刑事判決　　　　　　　 94年度訴字第275號
公　訴　人　臺灣屏東地方法院檢察署檢察官
被　　　告　甲○○　男　36歲.
上列被告因違反毒品危害防制條例案件，經檢察官提起公訴（94
年度毒偵字第371 號），被告於本院準備程序中就被訴事實為有
罪之陳述，經本院合議庭裁定由受命法官獨任依簡式審判程序審
理，判決如下：
    主  文
甲○○連續施用第一級毒品，累犯，處有期徒刑壹年貳月，扣案
沾有第一級毒品海洛因殘渣之包裝袋壹只沒收銷燬之。
    事  實
一、甲○○前於民國八十七年間因施用毒品案件，經臺灣高等法
    院高雄分院以八十七年度上訴字第一四一三號裁定送觀察、
    勒戒後，因認無繼續施用毒品之傾向，經該院以八十七年度
    上訴字第一四一三號判決免刑確定。又於九十年間，再因施
    用毒品案件，經本院九十年度毒聲字第一六六一號裁定送觀
    察、勒戒後，經評定認有繼續施用傾向，復經本院以九十年
    度毒聲字第一八八三號裁定送強制戒治，其間雖曾因戒治成
    效良好，經本院裁定停止戒治，惟仍因違反保護管束應遵守
    事項，再經本院撤銷停止戒治處分，並經本院九十年度訴字
    第八七八號判處有期徒刑八月，嗣於臺灣高等法院高雄分院
    審理中撤回上訴確定，甫於九十三年一月三日縮短刑期執行
    完畢，詎其仍不知戒絕毒癮，又基於施用第一級毒品海洛因
    之概括犯意，自九十三年十二月十八日某時起，至九十四年
    年五月二十七日某時止，在其位於屏東縣新園鄉○○村○○
    路二五號住處，以將毒品海洛因稀釋後注入針筒，再注射血
    管之方式，連續施用第一級毒品海洛因多次，平均每一、二
    日施用一次。嗣先後為警查獲：(1)九十四年一月三十一日十
    三時三十分許，在屏東縣新園興龍村臥龍路，因行跡可疑為
    警盤檢查獲，並扣得其所有且供施用毒品海洛因所用而沾有
    毒品海洛因殘渣（亦沾有毒品甲基安非他命殘渣）之包裝袋
    一只；(2)其於上開時地為警查獲後，經臺灣屏東地方法院檢
    察署檢察官偵查起訴，嗣於本院審理中，因傳拘無著乃對其
    發佈通緝，為警於同年五月二十八日九時五十分許，在屏東
    縣新園鄉○○村○○路緝獲。
二、案經屏東縣警察局東港分局報告臺灣屏東地方法院檢察署檢
    察官偵查起訴。
    理  由
一、本件被告甲○○所犯係死刑、無期徒刑、最輕本刑為三年以
    上有期徒刑以外之罪，其於本院準備程序中就被訴事實為有
    罪之陳述，經本院合議庭裁定由受命法官獨任依簡式審判程
    序，先予敘明。
二、上揭事實，訊據被告甲○○於本院審理中坦承不諱，而被告
    先後為警查（緝）獲後，經採尿經送鑑定結果，均呈嗎啡陽
    性反應，有臺灣檢驗科技股份有限公司濫用藥物尿液檢驗報
    告二份在卷可稽，復有被告所有，且供施用毒品海洛因所用
    而留有疑似毒品殘渣物之包裝袋一只扣案可佐。又扣案之包
    裝袋，經送請專業機構鑑定結果，確含第一級毒品海洛因成
    分（惟兼含毒品甲基安非他命成分），亦有高雄醫學大學附
    設中和紀念醫院檢驗報告一紙附卷可按，足認被告之自白，
    應與事實相符，堪予採信。次查，被告前於八十七年間因施
    用毒品案件，經臺灣高等法院高雄分院以八十七年度上訴字
    第一四一三號裁定送觀察、勒戒後，因認無繼續施用毒品之
    傾向，經該院以八十七年度上訴字第一四一三號判決免刑確
    定。又於九十年間，再因施用毒品案件，經本院九十年度毒
    聲字第一六六一號裁定送觀察、勒戒後，經評定認有繼續施
    用傾向，復經本院以九十年度毒聲字第一八八三號裁定送強
    制戒治，其間雖曾因戒治成效良好，經本院裁定停止戒治，
    惟仍因違反保護管束應遵守事項，再經本院裁定撤銷停止戒
    治處分，並經本院九十年度訴字第八七八號判處有期徒刑八
    月，嗣於臺灣高等法院高雄分院審理中撤回上訴確定等情，
    亦有臺灣屏東地方法院檢察署刑案資料查註紀錄表、同署全
    國施用毒品案件紀錄表、臺灣高等法院被告全國前案紀錄表
    各一份附卷可考，是被告施用第一級毒品犯行，自應依法論
    科。
三、按海洛因係毒品危害防制條例所定之第一級毒品，不得非法
    施用，是核被告所為，係犯毒品危害防制條例第十條第一項
    之施用第一級毒品罪。被告為施用毒品海洛因而持有毒品之
    低度行為，已為其施用之高度行為所吸收，不另論罪。被告
    多次施用第一級毒品之犯行，時間緊接，方法相同，觸犯構
    成要件相同之罪，顯係基於概括犯意反覆為之，為連續犯，
    應依刑法第五十六條規定論以一罪，並加重其刑。被告於本
    院審理中自白其施用毒品之期間迄至九十四年五月二十七日
    止之事實，雖未經起訴，惟與起訴部分具有連續犯之裁判上
    一罪關係，為起訴效力所及，本院自應併予審理。被告曾於
    九十年間因施用毒品案件，經本院九十年度訴字第八七八號
    判處有期徒刑八月，嗣於臺灣高等法院高雄分院審理中撤回
    上訴確定，甫於九十三年一月三日縮短刑期執行完畢，有臺
    灣屏東地方法院檢察署刑案資料查註紀錄表、臺灣高等法院
    被告全國前案紀錄表各一紙在卷可考，其於有期徒刑執行完
    畢五年內再犯本件有期徒刑以上之罪，係屬累犯，應依刑法
    第四十七條規定加重其刑，並遞予加重之。爰審酌被告有煙
    毒、毒品等前科，且歷經多次戒斷毒癮之保安處分程序（參
    上開紀錄表），仍未能徹底戒除毒癮，顯見其意志不堅，有
    違政府訂定毒品危害防制條例之美意，惟考量施用毒品係戕
    害自身健康、尚未害及他人，施用期間之長短及犯後態度尚
    可等一切情狀，量處如主文所示之刑。又扣案沾有毒品海洛
    因殘渣之包裝袋一只，因與所殘留之毒品海洛因殘渣無法析
    離，應整體視為毒品，併依毒品危害防制條例第十八條第一
    項前段之規定，宣告沒收銷燬之。
據上論斷，應依刑事訴訟法第二百七十三條之一第一項、第二百
九十九條第一項前段，毒品危害防制條例第十條第一項、第十八
條第一項前段，刑法第十一條、第五十六條、第四十七條，判決
如主文。
本案經檢察官劉俊儀到庭執行職務。
中   華    民     國     94    年  6     月    22     日
                           臺灣屏東地方法院刑事第四庭
                               法  官  劉敏芳
以上正本證明與原本無異。
如不服本判決應於收受本判決送達後十日內向本院提出上訴書狀
，其未敘述上訴理由者，並得於提起上訴後十日內向本院補提理
由書狀（均須按他造當事人之人數附繕本）「切勿逕送上級法院
」
中　　華　　民　　國　　94　　年　　6 　　月　　22　　日
                               書記官  許倬維
毒品危害防制條例第十條：
施用第一級毒品者，處六月以上五年以下有期徒刑。
